【裁判字號】    99,訴,582
【裁判日期】    990611
【裁判案由】    毒品危害防制條例
【裁判全文】
臺灣臺北地方法院刑事判決               99年度訴字第582號
公  訴  人  臺灣臺北地方法院檢察署檢察官
被      告  甲○○原名高德全.
上列被告因違反毒品危害防制條例案件，經檢察官提起公訴（99
年度毒偵字第308號），由本院合議庭裁定改依簡式審判程序審
理，茲判決如下：
    主    文
甲○○施用第一級毒品，累犯，處有期徒刑捌月；又施用第二級
毒品，累犯，處有期徒刑陸月。應執行有期徒刑壹年。
    事    實
一、甲○○（原名高德全）曾有妨害自由、傷害、殺人未遂、違
    反槍砲彈藥刀械管制條例及多次違反毒品危害防制條例前科
    ，其中(一)於民國九十一年間，因施用毒品案件，經本院以九
    十一年度毒聲字第八四四號刑事裁定送觀察、勒戒後，因認
    有繼續施用毒品傾向，經本院以九十一年度毒聲字第二一０
    七號刑事裁定令入戒治處所施以強制戒治，及以九十一年度
    毒聲更一字第二五號刑事裁定停止強制戒治，所餘戒治期間
    付保護管束，九十二年一月二十二日停止強制戒治出監，強
    制戒治期滿後，經臺灣臺北地方法院檢察署檢察官以九十二
    年度戒毒偵字第一一八號為不起訴處分確定。(二)於九十六年
    間，分別因傷害案件及施用毒品案件，經本院分別判處有期
    徒刑四月，如易科罰金，均以新臺幣一千元折一日確定，傷
    害案件所處之有期徒刑四月，嗣經裁定減為有期徒刑二月，
    並與施用毒品案件所處之有期徒刑四月，定應執行有期徒刑
    五月十五日，如易科罰金，以新臺幣一千元折算一日確定，
    並於九十七年五月十三日易科罰金執行完畢在案。(三)於九十
    八年間，又因施用毒品案件，經本院判處有期徒刑六月，如
    易科罰金，以新臺幣一千元折算一日，並經臺灣高等法院駁
    回上訴確定在案。仍不知戒除，又基於施用第一級毒品海洛
    因及第二級毒品安非他命之犯意，分別在九十八年十月二十
    日某時許，在其臺北縣深坑鄉○○路三三號住處內，以將第
    一級毒品海洛因摻在香菸內吸食之方式，施用第一級毒品海
    洛因一次；以及於同年月日某時許，在其上開住處內，以將
    第二級毒品安非他命置入玻璃球吸食器內以火燒烤使之霧化
    成煙之方式，施用第二級毒品安非他命一次。嗣於同年月日
    晚上七時四十五分許，經警持搜索票至其上開住處內予以查
    獲，經警對其採尿送驗後，呈鴉片類及安非他命類陽性反應
    。
二、案經臺北縣政府警察局中和第二分局報請臺灣臺北地方法院
    檢察署檢察官偵查起訴。
    理    由
一、訊據被告甲○○對於其有於上開時、地施用第一級毒品海洛
    因及第二級毒品安非他命之犯罪事實坦承不諱，且經將被告
    於上開時、地為警查獲後，經警對其所採得之尿液送交鑑驗
    結果，確呈鴉片類及安非他命類陽性反應，此有臺灣檢驗科
    技股份有限公司濫用藥物檢驗報告、尿液採驗同意書、臺北
    縣政府警察局中和第二分局毒品案犯罪嫌疑人姓名及代碼對
    照表各一份在卷可稽（偵查卷第五頁、第七頁、第八頁）。
    據此，足徵被告上開自白屬實可採。
二、被告曾於(一)九十一年間，因施用毒品案件，經本院以九十一
    年度毒聲字第八四四號刑事裁定送觀察、勒戒後，因認有繼
    續施用毒品傾向，經本院以九十一年度毒聲字第二一０七號
    刑事裁定令入戒治處所施以強制戒治，及以九十一年度毒聲
    更一字第二五號刑事裁定停止強制戒治，所餘戒治期間付保
    護管束，九十二年一月二十二日停止強制戒治出監，強制戒
    治期滿後，經臺灣臺北地方法院檢察署檢察官以九十二年度
    戒毒偵字第一一八號為不起訴處分確定。(二)於九十六年間，
    分別因傷害案件及施用毒品案件，經本院分別判處有期徒刑
    四月，如易科罰金，均以新臺幣一千元折一日確定，傷害案
    件所處之有期徒刑四月，嗣經裁定減為有期徒刑二月，並與
    施用毒品案件所處之有期徒刑四月，定應執行有期徒刑五月
    十五日，如易科罰金，以新臺幣一千元折算一日確定，並於
    九十七年五月十三日易科罰金執行完畢在案。(三)於九十八年
    間，又因施用毒品案件，經本院判處有期徒刑六月，如易科
    罰金，以新臺幣一千元折算一日，並經臺灣高等法院駁回上
    訴確定在案，此有臺灣高等法院被告前案紀錄表一份在卷可
    按，被告係在上開違反毒品危害防制條例案件之觀察、勒戒
    及強制戒治執行完畢釋放後，五年以內再犯施用第一級毒品
    及第二級毒品之罪無誤。從而，本件事證明確，被告施用第
    一級毒品海洛因及第二級毒品安非他命之犯行，洵堪認定，
    應予依法論處。
三、核被告所為，係犯毒品危害防制條例第十條第一項、第二項
    之施用第一級毒品及第二級毒品罪。被告持有第一級毒品海
    洛因及第二級毒品安非他命進而施用，其持有第一級毒品海
    洛因及第二級毒品安非他命之低度行為，應分別為其施用第
    一級毒品海洛因及第二級毒品安非他命之高度行為所吸收，
    均不另論罪。又被告曾於九十六年間，分別因傷害案件及施
    用毒品案件，經本院分別判處有期徒刑四月，如易科罰金，
    均以新臺幣一千元折一日確定，傷害案件所處之有期徒刑四
    月，嗣經裁定減為有期徒刑二月，並與施用毒品案件所處之
    有期徒刑四月，定應執行有期徒刑五月十五日，如易科罰金
    ，以新臺幣一千元折算一日確定，並於九十七年五月十三日
    易科罰金執行完畢在案，此有上開臺灣高等法院被告前案紀
    錄表一份附卷可參，其於上開有期徒刑執行完畢後，五年以
    內，再犯本件有期徒刑以上之罪，均為累犯，均應依刑法第
    四十七條第一項規定加重其刑。爰審酌被告前因違反毒品危
    害防制條例之施用毒品案件，經觀察、勒戒及強制戒治執行
    完畢，仍不知戒除，又於上開時、地施用第一級毒品海洛因
    及第二級毒品安非他命、施用為自戕行為、所生危害及事後
    坦承犯行之態度等一切情狀，各量處如主文所示之刑，並定
    其應執行之刑。
四、按被告所犯為死刑、無期徒刑、最輕本刑三年以上有期徒刑
    之罪或高等法院管轄第一審案件以外之罪，並經被告於準備
    程式就被訴事實為有罪之陳述，經告知簡式審判程式之旨，
    並聽取被告及檢察官之意見後，經本院合議庭依刑事訴訟法
    第二百七十三條之一規定，裁定由受命法官獨任進行簡式審
    判程式審理，併予敘明。
據上論斷，依刑事訴訟法第二百七十三條之一、第二百九十九條
第一項前段，毒品危害防制條例第十條第一項、第二項，刑法第
十一條前段、第四十七條第一項、第五十一條第五款，判決如主
文。
本案經檢察官文家倩到庭執行職務。
中    華    民    國    99    年    6     月    11    日
                        臺灣臺北地方法院刑事第十五庭
                            法  官  吳麗英
上正本證明與原本無異。
如不服本判決應於收受送達後10日內向本院提出上訴書狀，並應
敘述具體理由；其未敘述上訴理由者，應於上訴期間屆滿後20日
內向本院補提理由書（均須按他造當事人之人數附繕本）「切勿
逕送上級法院」。
                            書記官  藍儒鈞
中    華    民    國    99    年    6     月    11    日
附錄本案論罪科刑法條：
毒品危害防制條例第十條：施用第一級毒品者，處六月以上五年
                        以下有期徒刑。
                        施用第二級毒品者，處三年以下有期
                        徒刑。

司法院資訊處製作；財團法人民間司法改革基金會備份。
